【裁判字號】    98,訴,409
【裁判日期】    980420
【裁判案由】    清償借款
【裁判全文】
臺灣高雄地方法院民事判決               98年度訴字第409號
原      告  華南商業銀行股份有限公司
法定代理人  甲○○
訴訟代理人  乙○○
被      告  丁○○
被      告  戊○○
上  一  人
訴訟代理人  丙○○
                        號
當事人間清償借款事件，本院於民國98年4月6日言詞辯論終結
，判決如下：
  主  文
被告丁○○應給付原告新台幣參佰陸拾柒萬陸仟玖佰參拾陸元，
及如附表所示利息、違約金。如對被告丁○○財產強制執行無效
果時，由被告戊○○給付之。
訴訟費用新台幣參萬柒仟肆佰參拾貳元由被告丁○○負擔。如對
被告丁○○財產強制執行無效果時，由被告戊○○給付之。
本判決於原告以新台幣壹佰貳拾貳萬元為被告供擔保後，得假執
行。
  事實及理由
一、原告起訴主張：被告丁○○於民國92年11月5 日邀同被告戊
    ○○擔任一般保證人，向原告分別借款新台幣（下同）2,00
    0,000 元、2,500,000 元，合計4,500,000 元，約定借款期
    間自92年11月5 日起至112 年11月5 日止，按月攤還本息，
    約定利息按原告放款指數利率及加碼標準調整計息，且如遲
    延給付時，除仍依原約定利率計算遲延利息外，其逾期清償
    在6 個月以內者，應按上開利率10 %，逾期清償在6 個月以
    上者，其超過6 個月部分，按上開利率20 %計算違約金。另
    約定如遲延一期給付時，即喪失期限利益，全部債務視為到
    期。詎被告丁○○於借款後，自97年9 月6 日起之利息，即
    未依約給付，依約借款視為全部到期，尚有如附表所示之本
    金、利息、違約金未為清償。爰依消費借貸及一般保證之法
    律關係，提起本訴，並聲明：(一)被告應給付如主文第一項所
    示金額之判決。(二)願供擔保，請准宣告假執行。
二、被告則均以：對原告請求之金額不爭執，但目前經濟有困難
    ，還不出錢來等語，資為抗辯。並聲明：駁回原告之訴。
三、按稱消費借貸者，謂當事人一方移轉金錢或其他代替物之所
    有權於他方，而約定他方以種類、品質、數量相同之物返還
    之契約；借用人應於約定期限內，返還與借用物種類、品質
    、數量相同之物；遲延之債務，以支付金錢為標的者，債權
    人得請求依法定利率計算之遲延利息。但約定利率較高者，
    仍從其約定利率；當事人得約定債務人於債務不履行時，應
    支付違約金，民法第474 條第1 項、第478 條前段、第233
    條第1 項及第250 條第1 項分別定有明文。再按稱保證者，
    謂當事人約定，一方於他方之債務人不履行債務時，由其代
    負履行責任之契約；保證債務，除契約另有訂定外，包含主
    債務之利息、違約金、損害賠償及其他從屬於主債務之負擔
    ，民法第739 條及第740 條亦有明文。
五、經查，本件原告主張之前揭事實，有原告提出之個人購車及
    購屋貸款契約、定儲利率指數歷次變動明細表、放款戶帳號
    資料查詢申請單為證，本院依上開借款資料所載借款金額、
    清償期限、利息及違約金之約定等情事為審核結果，與原告
    所述相符，且為被告所不爭執，則原告主張之事實，應可認
    為真實。則原告本於消費借貸及保證之法律關係，請求被告
    應給付如主文第1 項所示之金額、利息及違約金，即有理由
    ，應予准許。
六、原告陳明願供擔保，聲請宣告假執行，核無不合，爰酌定相
    當擔保金額併予准許之。
七、據上結論，本件原告之訴為有理由，依民事訴訟法第78條、
    第390 條第2 項，判決如主文。
中    華    民    國    98    年    4     月    20    日
                  民事第一庭  法  官  郭瓊徽
上為正本係依原本作成。
如不服本判決，應於送達後20日內，向本院提出上訴狀並表明上
訴理由，如於本判決宣示後送達前提起上訴者，應於判決送達後
10日內補提上訴理由書（須附繕本）。
中    華    民    國    98    年    4     月    20    日
                              書記官  簡文清


司法院資訊處製作；財團法人民間司法改革基金會備份。
